【裁判字號】    99,交簡上,219
【裁判日期】    991210
【裁判案由】    公共危險
【裁判全文】
臺灣臺北地方法院刑事判決           99年度交簡上字第219號
公  訴  人  臺灣臺北地方法院檢察署檢察官
上  訴  人
即  被  告  王一巧
上列上訴人即被告因公共危險案件，不服本院九十九年度北交簡
字第六七一號，中華民國九十九年八月二十三日第一審簡易判決
（聲請簡易處刑案號：九十九年度偵字第一０四二六號），提起
上訴，本院合議庭判決如下：
    主  文
原判決撤銷。
王一巧服用酒類，不能安全駕駛動力交通工具而駕駛，累犯，處
有期徒刑肆月，如易科罰金，以新臺幣壹仟元折算壹日。
    事  實
一、王一巧曾有多次公共危險前科，其中於民國九十一年間，因
    公共危險案件，經本院以九十一年度北交簡字第三七六一號
    刑事簡易判決判處罰金二萬七千元，如易服勞，以三百元折
    算一日確定；於九十四年間，因公共危險案件，經本院以九
    十四年度北交簡字第二二０九號刑事簡易判決判處有期徒刑
    三月，如易科罰金，以銀元三百元折算一日確定，於九十五
    年三月十五日易科罰金執行完畢。竟仍不知悔改，於上開有
    期徒刑執行完畢後，五年以內，復於九十九年四月十七日下
    午四時許，在臺北市○○路上之餐廳內飲酒後，明知業已飲
    酒過量，注意力、控制力及反應能力均已減退，已達不能安
    全駕駛動力交通工具之狀態，仍騎乘車牌號碼ＡＵＨ－二０
    七號重型機車行駛。嗣於同日上午五時四十五分許，騎乘上
    開重型機車行經臺北市○○路與武昌街口時，為警攔檢查獲
    ，經警測試結果，呼氣中所含酒精濃度達每公升０‧六０毫
    克。
二、案經臺北市政府警察局中正第一分局報請臺灣臺北地方法院
    檢察署檢察官偵查後聲請以簡易判決處刑。
    理  由
一、訊據上訴人即被告王一巧對於上開犯罪事實坦承不諱，且被
    告於上開時、地為警查獲後，經警測試結果，呼氣中所含酒
    精濃度達每公升０‧六０毫克，有酒精測試值表一份附卷足
    憑，依交通部運輸研究所七十九年八月對駕駛人行為之研究
    （酒醉駕車對駕駛行為之分析研究）指出，吐氣每公升酒精
    含量０．二五毫克等於血液中酒精濃度（Bloo d Alcohol
    Concentration簡稱BAC）百分之０．０五（亦即每100ml血
    液中含50 mg酒精），而（1）BAC到達百分之０‧０三至百
    分之０‧０五時，對駕駛能力之影響為：多數駕駛人心境逐
    漸變幻不定、視覺與反應靈敏性減弱、對速度及距離的判斷
    力差。對心理行為之影響為：觀察力逐漸欠缺、心情漸趨輕
    鬆、自信心增加、多話、精神狀態處於陶醉感。（2）BAC到
    達百分之０‧０五至百分之０‧０八時，對駕駛能力之影響
    為：反應遲鈍、駕駛能力受損、遲而不決或決而不行。對心
    理行為之影響為：情緒鬆弛、感情與行為趨向誇張、肌肉不
    協調、精神處於興奮狀態。（3）BAC到達百分之０‧０八至
    百分之０‧一五時，對駕駛能力之影響為：判斷力嚴重受到
    影響、體能與精神協調受損、駕駛之體能困難增加。對心理
    行為之影響為：產生情緒異常現象、步伐不平穩、言語不清
    、反應惡劣、記憶及判斷力受損、精神處於錯亂狀態。（4
    ）BAC超過百分之０‧一五，對駕駛能力之影響為：視線搖
    晃、駕駛已進入恍惚狀態、判斷及理解遭到扭曲、駕駛不穩
    定。對心理行為之影響為：意識不明、嘔吐、站、走及講話
    困難、責任感喪失、精神處於麻痺狀態。（5）BAC超過百分
    之０‧五，對駕駛人能力之影響為：無法開車。對心理行為
    之影響為：爛醉如泥、失去知覺可能致死、精神處於昏睡狀
    態之研究報告所示，被告為警查獲後，經警測試結果，呼氣
    中所含酒精濃度為每公升０‧六０毫克，換算為血液中酒精
    濃度為百分之０‧一二，則被告於是時駕駛能力受影響之程
    度為：對駕駛能力之影響為：判斷力嚴重受到影響、體能與
    精神協調受損、駕駛之體能困難增加。對心理行為之影響為
    ：產生情緒異常現象、步伐不平穩、言語不清、反應惡劣、
    記憶及判斷力受損、精神處於錯亂狀態。且被告為警查獲時
    ，經警當場檢測被告閉雙眼，於三十秒內朗誦阿拉伯數字由
    一００一至一０三０結果，被告有數錯數目或無法於三十秒
    內朗誦完畢之情形，此分別有測試觀察紀錄表一份在卷可稽
    。綜此，足認被告於為警查獲時之精神狀態，顯已達不能安
    全駕駛動力交通工具之程度無疑。是以，足徵被告上開自白
    屬實可採。從而，本件事證明確，被告上開犯行，洵堪認定
    ，應予依法論處。
二、核被告所為，係犯刑法第一百八十五條之三之服用酒類不能
    安全駕駛動力交通工具而駕駛之公共危險罪。被告曾於九十
    四年間，因公共危險案件，經本院以九十四年度北交簡字第
    二二０九號刑事簡易判決判處有期徒刑三月，如易科罰金，
    以銀元三百元折算一日確定，於九十五年三月十五日易科罰
    金執行完畢在案，此有臺灣高等法院被告前按紀錄表一份附
    卷足憑，其於上開有期徒刑執行完畢後，五年以內故意再犯
    本件有期徒刑以上之罪，為累犯，應依刑法第四十七條第一
    項規定，加重其刑。原審認被告罪證明確，對被告論罪科刑
    ，固非無見。然原審在科刑時，量處被告有期徒刑四月，併
    科罰金新臺幣十萬元，有期徒刑如易科罰金，罰金如易服勞
    役，均以一千元折算一日，在量刑上顯有過重，難謂妥適。
    準此，上訴人以量刑過重提起本件上訴，為有理由。原判決
    既有上開不當之處，於法要屬無可維持，應由本院予以撤銷
    改判。爰審酌被告曾有多次公共危險前科，先後於九十一年
    間，經本院以九十一年度北交簡字第三七六一號刑事簡易判
    決判處罰金二萬七千元，如易服勞，以三百元折算一日確定
    ；以及於九十四年間，經本院以九十四年度北交簡字第二二
    ０九號刑事簡易判決判處有期徒刑三月，如易科罰金，以銀
    元三百元折算一日確定，於九十五年三月十五日易科罰金執
    行完畢，此有臺灣高等法院被告前按紀錄表一份附卷可參，
    ，竟再度在未顧及其酒後注意力、控制力及反應能力均在減
    退狀態、稍有不慎，即會危及其他用路人之生命、身體、財
    產安全之情形下，騎乘上開重型機車行駛、所幸未發生任何
    交通事故，造成任何實害、呼氣中所含酒精濃度達每公升０
    ‧六０毫克、所生危害及事後坦認犯行之態度等一切情狀，
      量處如主文所示之刑，並諭知易科罰金之折算標準。
據上論斷，應依刑事訴訟法第四百五十五條之一第一項、第三項
、第三百六十九條第一項前段、第三百六十四條，刑法第一百八
十五條之三、第四十七條第一項、第四十一條第一項前段，刑法
施行法第一條之一，判決如主文。
本案經檢察官郭力菁到庭執行職務。
中    華    民    國    99    年    12    月    10    日
                        臺灣臺北地方法院刑事第十五庭
                            審判長法  官  吳麗英
                                  法  官  莊書雯
                                  法  官  李小芬
上正本證明與原本無異。
不得上訴。
                                  書記官  藍儒鈞
中    華    民    國    99    年    12    月    10    日
附錄本件論罪科刑法條全文：
刑法第一百八十五條之三
服用毒品、麻醉藥品、酒類或其他相類之物，不能安全駕駛動力
交通工具而駕駛者，處1年以下有期徒刑、拘役或十五萬元以下
罰金。

司法院資訊處製作；財團法人民間司法改革基金會備份。
